【裁判字號】    98,選上易,701
【裁判日期】    990316
【裁判案由】    違反農會法
【裁判全文】
臺灣高等法院臺南分院刑事判決       98年度選上易字第701號
上  訴  人  臺灣雲林地方法院檢察署檢察官
被      告  丁○○
            乙○○○
            丙○○
            戊○○
            甲○○
上列上訴人因被告等違反農會法案件，不服臺灣雲林地方法院98
年度選易字第2號中華民國98年7月31日第一審判決（起訴案號：
臺灣雲林地方法院檢察署98年度選偵字第6號），提起上訴，本
院判決如下：
    主  文
上訴駁回。
    理  由
一、公訴意旨略以：被告丁○○、乙○○○、丙○○、戊○○、
    甲○○等5人均為雲林縣北港鎮農會會員，針對雲林縣北港
    鎮農會第16屆農會代表選舉，均屬有選舉權之人，而吳金城
    為雲林縣北港鎮農會民國98年第16屆農會理事候選人，因農
    會事務之實際決定權在農會總幹事，而總幹事人選之產生，
    係由農會代表先推舉理事、監事，理事再推舉理事長，再由
    理事長遴聘總幹事人選，經由理事會決議遴聘產生，吳金城
    為使98年2月14日舉行之雲林縣北港鎮農會第16屆農會代表
    選舉，登記4號候選人郭建佐能順利當選代表進而推舉吳金
    城擔任理事，遂思對有選舉權之農會會員行賄之犯意，於附
    表所示之時間、地點，以新臺幣（下同）5000元之代價，分
    別向被告丁○○、乙○○○、丙○○、戊○○、甲○○等人
    行求、交付附表所示之對價，要求其等於98年2月14日北港
    鎮農會會員代表投票日投票與四號候選人郭建佐，被告丁○○、乙○○○、丙○○、戊○○、甲○○等人均明知吳金城
    交付前開對價之目的，係為尋求渠等投票支援郭建佐參選農
    會代表，竟仍各別基於受賄之意思，收受前開對價。嗣經臺
    灣雲林地方法院檢察署檢察官持法院核發之98年度聲搜字第
    71號搜索票，於98年2月11日指揮專案小組調查員、員警在
    雲林縣北港鎮○○路118號吳金城所經營之「采弘汽車旅館
    」辦公室內實施搜索，扣得北港鎮農會會員代表四號候選人
    郭建佐傳單28張、賄選現金55000元（以11個紅包袋裝，每
    袋裝5000元現金）、鄰民名冊1冊、北港新街里會員名單1冊
    、名單1張等物；另於雲林縣北港鎮○○路79之1號吳金城住
    處實施搜索，扣得北港鎮農會會員代表四號候選人郭建佐傳
    單68張、草湖里農會會員名冊2本等物。因認被告丁○○、
    乙○○○、丙○○、戊○○、甲○○等5人涉犯農會法第47
    條之1第1項第1款之有選舉權人收受賄賂罪嫌云云。
二、按犯罪事實應依證據認定之，無證據不得推定其犯罪事實；
    又不能證明被告犯罪者，應諭知無罪之判決，刑事訴訟法第
    154條、第301條第1項分別定有規定。認定不利於被告之事
    實，須依積極證據，苟積極證據不足為不利於被告事實之認
    定時，即應為有利於被告之認定，更不必有何有利之證據。
    此之所謂證據，須確屬能為被告有罪之證明，而無瑕疵可指
    者，始足當之；再者，犯罪事實之認定，應憑證據，所謂證
    據，須適於為被告犯罪事實之證明者，始得採為斷罪資料，
    如未能發現相當證據，或證據不足以證明，自不能以推測或
    擬制之方法以為裁判基礎；又所謂認定犯罪事實所憑之證據
    ，雖不以直接證據為限，間接證據亦包括在內，然而無論直
    接或間接證據，其為訴訟上之證明，須於通常一般人均不致
    有所懷疑，而得確信其為真實之程度，始得據之為有罪之認
    定，倘其證明尚未達到此一程度，而有合理懷疑存在時，即
    應為無罪之判決（最高法院29年上字第2105號、30年上字第
    816號、40年台上字第86號、53年台上字第2750號、76年台
    上字第4986號判例意旨參照）。
三、檢察官認為被告丁○○、乙○○○、丙○○、戊○○、甲○○等5人涉有上述犯行，係以：證人吳金城之證詞、臺灣雲
    林地方法院98年度聲搜字第71號搜索票、雲林縣警察局北港
    分局及虎尾分局搜索扣押筆錄、偵查報告、妨害選舉案件情
    資提報表及扣案之賄選現金55000元（以11包紅包袋裝，每
    袋裝5000元現金）、北港鎮農會會員代表四號候選人郭建佐
    傳單96張、鄰民名冊1冊、北港新街里會員名單1冊、名單1
    張、草湖里農會會員名冊2本等事證，為其論據。訊據被告
    丁○○、乙○○○、丙○○、戊○○、甲○○等人均坦承為
    雲林縣北港鎮農會第16屆農會代表選舉之有選舉權之人，且
    證人吳金城曾向其等拜票請求支持郭建佐並經其等應允等事
    實，惟均堅決否認有何收受財物之行為，並一致以：吳金城
    並未向伊等行賄，伊等亦未收受吳金城所交付之買票對價等
    語，資為抗辯。
四、關於證據能力之說明：
  (一)按被告以外之人（含共同被告、共犯、被害人、證人等），
    於偵查中向檢察官所為之陳述，性質上仍屬傳聞證據（即審
    判外之陳述），然因檢察官依法有訊問被告、證人及鑑定人
    之權，證人、鑑定人且須「具結」，而檢察官向被告以外之
    人所取得之陳述，原則上均能遵守法律規定，不致違法取供
    ，其可信性極高，為兼顧理論與實務，因而規定除顯有不可
    信之情況者外，得為證據。從而被告以外之同案被告於偵查
    中向檢察官所為之陳述，仍應依法具結，始有證據能力，最
    高法院98年台上字第7717號判決意旨足資參照。又92年修正
    刑事訴訟法第156條第2項乃將「共犯」列入，規定不得以被
    告或共犯之自白作為有罪判決之唯一證據，仍需有補強證據
    ，始得為論罪基礎，藉此保障自白之真實性，以防止誤判，
    貫徹實體真實發見主義之精神。惟該條項所定，僅限於被告
    本人或共犯之自白，其他非被告本人或共犯之自白不在其內
    。所稱共犯，應指共同正犯、教唆犯及幫助犯，至於學理上
    所稱之對立犯，係二個或二個以上之行為者，彼此相互對立
    之意思經合致而成立之犯罪，因行為者各有其目的，各就其
    行為負責，彼此間無所謂犯意之聯絡，苟法律上處罰其中部
    分行為，其餘對向行為縱然對之不無教唆或幫助等助力，仍
    不能成立該處罰行為之教唆、幫助犯或共同正犯，應非該條
    所稱之共犯，最高法院98年台上字第987號判決亦闡述甚明
    。查證人即原審同案被告吳金城與本案被告丁○○、乙○○○、丙○○、戊○○、甲○○等5人間，就起訴事實而言，
    並非基於犯意聯絡而共同實施犯罪之共同正犯，而係行賄者
    與受賄者間之對立犯，原審同案被告吳金城所為不利於己且
    不利於被告丁○○、乙○○○、丙○○、戊○○、甲○○等
    5人之陳述，自難認為係刑事訴訟法第156條第2項所示之「
    共犯之自白」，而認為非屬被告以外之人審判外之陳述。從
    而本件原審之同案被告吳金城於98年2月11日接受檢察官訊
    問時，係以被告身分所為之陳述，因未經具結，依刑事訴訟
    法第158條第3項之規定，應認該次供述對於被告等5人而言
    不具證據能力。檢察官上訴意旨認為原審同案被告吳金城於
    98年2月11日以既被告身分所為之陳述，係屬刑事訴訟法第1
    56條第2項之「共犯之自白」，且非屬「應依應具結之證人
    」云云，自無可採。
  (二)又被告以外之人於偵查中向檢察官所為之陳述，除顯有不可
    信之情況者外，得為證據，刑事訴訟法第159條之1第2項定
    有明文。故證人吳金城於偵查中以證人身分經具結後所為之
    陳述，依上述規定，自有證據能力。
  (三)再被告以外之人於審判外之陳述，雖不符刑事訴訟法第159
    條之1至之4之規定，而經當事人於審判程序同意作為證據，
    法院審酌該言詞陳述或書面陳述作成時之情況，認為適當者
    ，亦得為證據，同法第159條之5第1項定有明文。本判決所
    敘及之其他書面供述證據，檢察官及被告丁○○、乙○○○
    、丙○○、戊○○、甲○○等5人於本院審理中均表示沒有
    意見而不爭執其證據能力（見本院卷第83頁），應視為有刑
    事訴訟法第159條之5第1項之同意，本院審酌該等證據之取
    得過程並無瑕疵，與本案待證事實間復具有相當之關聯性，
    以之為本案證據並無不當，依刑事訴訟法第159條之5之規定
    ，自得作為證據。
  (四)至於卷附及扣案之非供述證據，則無所謂傳聞排除原則之適
    用，既經合法調查，自有證據能力而得據為事實認定之基礎
    ，應併敘明。
五、經查：
  (一)證人吳金城於雲林縣北港鎮農會第16屆農會代表選舉，為使
    登記4號候選人郭建佐能順利當選代表，而以每票5000元之
    對價向部分有選舉權之雲林縣北港鎮農會會員賄選乙節，是
    為檢察官及被告等5人均不爭執之事實（見本院卷第64頁背
    面）。故卷附臺灣雲林地方法院98年度聲搜字第71號搜索票
    、雲林縣警察局北港分局及虎尾分局搜索扣押筆錄、偵查報
    告、妨害選舉案件情資提報表及扣案之賄選現金55000元（
    以11包紅包袋裝，每袋裝5000元現金）、北港鎮農會會員代
    表四號候選人郭建佐傳單96張等書證，均僅能證明上述不爭
    執之事實，對於本案之爭點即「被告丁○○、乙○○○、丙○○、戊○○、甲○○等5人有無收受吳金城交付之買票賄
    款」之事實，則無從以該等事證獲得證明。
  (二)至於同時扣案之會員名單（部分經吳金城註記行賄人選），
    業經臺灣雲林地方法院檢察署於執行該署98年度選他字第5
    號、98年度選偵字第6號經檢察官為緩起訴處分確定之被告
    吳蔡月等17人之宣告沒收物裁定時（臺灣雲林地方法院98年
    聲字第237號、臺灣雲林地方法院檢察署98年度執他字第406
    號），不慎一併處分廢棄並已完成銷燬，有臺灣雲林地方法
    院98年12月25日雲院明刑日決98選簡2字第01486函及附件在
    卷可按（見本院卷第48-50頁及外放執行影印卷），己無從
    依憑為事實認定之依據。再證人吳金城復於原審陳述「因為
    這些有做記號的，是我事前預估的，就是預備要向這些人買
    票的，因為被檢察官扣到的時候，那時候我還沒有做登記，
    就是說他有或沒有，我還沒有做到這個程度。做紀錄的那些
    ，只是預備而已，而實際上買票的部份，是還沒有做紀錄」
    等語（見原審卷第134頁）」，足認扣案之名單只能證明被
    告丁○○、乙○○○、丙○○、戊○○、甲○○等5人是證
    人吳金城預備賄選的對象，至於證人吳金城是否亦依照上述
    經註記之名單向上開被告行賄，縱使名單尚未銷燬，亦無從
    以名單註記情形獲得佐證。
  (三)綜上所述，本件僅有證人吳金城之證述得憑以判斷被告丁○○、乙○○○、丙○○、戊○○、甲○○等5人是否收受吳
    金城之買票賄款，合先敘明。
六、次查：
  (一)證人吳金城證述內容如下：
  1.偵查中：
    「（問：＜提示扣押之名冊＞你向何人買票？）....第3
      鄰....甲○○....，第4鄰....丁○○....，第5鄰戊○○
      ....，第7鄰乙○○○....丙○○....」（見98年度選他
      字第5號卷(一)第90頁）。
    「（問：本次農會選舉你有向....第3鄰....甲○○....
      第4鄰....丁○○....第5鄰戊○○....，第7鄰乙○○○
      ....丙○○....買票？）是的，一票我買5000元。」（見
      98年度選他字第5號卷(一)第90頁）。
    「（問：你有無拿5000元給乙○○○？）有。」、「（問
      ：你在那裡拿給她？）在村庄的路上。」、「（問：你如
      何跟他說？）我跟她說拜託投4號。」、「（問：你5000
      元如何裝？）我忘記了，我有拿5000元給她。」、「（問
      ：你確實有拿5000元給乙○○○，拜託她投票給4號？）
      有。」（見98年度選他字第5號卷(三)第79頁）。
    「（問：你有無拿5000元給丙○○？）有。」、「（問：
      你在那裡交給他？）也是在村庄的路上。」、「（問：你
      如何跟丙○○說？）我跟他說拜託4號。」、「（問：時
      間還記得嗎？）忘記了。」（見98年度選他字第5號卷(三)
      第81頁）。
    「（問：你有無拿5000元給戊○○？）有。」、「（問：
      你在那裡交給他？）好像村庄的路。」、「（問：你如何
      跟戊○○說？）我跟他說拜託，我以前就有跟他說要支持
      4號。」、「（問：時間還記得嗎？）忘記了。」、「（
      問：錢如何裝？）我忘記了。」（見98年度選他字第5號
      卷(三)第83頁）。
    「（問：你有無拿5000元給甲○○？）有。」、「（問：
      你在那裡交給他？）在他家裡。」、「（問：你如何跟甲○○說？）我跟他說拜託蓋給4號。」、「（問：時間還
      記得嗎？）忘記了。」、「（問：錢如何裝？）我忘記了
      。」（見98年度選他字第5號卷(三)第85頁）。
  2.審判中：
    「（問：要當選代表估算需要多少票？）30幾票左右就可
      以當選。」、「（問：買票的名單是如何揀選？）所以我
      當初被檢察官搜到的名冊，其實因為我知道裡面有很多人
      是被冤枉的，因為檢察官都是照那個‧‧‧因為那本名冊
      是我們所有草湖里所有兩百多個人，名冊裡面有兩百多個
      ，那當然我要跟他買票的對象，當然要讓我挑選，因為畢
      竟我買票的錢有限，不可能每個人都買，所以上面有挑選
      的那只是我的記號而已，並不是說那個就是每個人都接受
      ，那是我自己做一個初估，說這個人有可能選給我或是不
      選給我，我做一個打圈，其實我都還沒有篩選過，那只是
      一個記號而已，我當然在偵訊的過程中，有些人就承認了
      ，檢察官也有給一個機會，所以我叫大家說如果可以承認
      的話，看是否可以在檢察官那邊比較沒有什麼事情，我那
      時候的意思是這樣而已。」（見原審卷第130頁）。
    「（問：丁○○，你是在何時拿給他的？）實際上我也忘
      記了，就要看我偵訊中有無說到了，要以偵訊的為準，現
      在我也想不起來了，那麼久了，因為那時候那麼多人，有
      的有來，有的沒有，有的沒有收的也被叫來，其實那時候
      很混雜，那麼多人，我也很難都記得。」（見原審卷第13
      1頁背面）。
    「（問：你是否記得你拿給乙○○○的地點在哪裡？）其
      實我也算是說的話也不太能確定了，因為那時候事實上，
      因為那時候競選非常激烈，且人又那麼多，而村莊內的這
      些委員，畢竟....他要秘密，我也要秘密，所以大家都是
      在很秘密的情況下來說這些事情，因為他們也怕拿我的錢
      會造成別人的壓力，所以都是在很秘密的場所進行的，怕
      會被人家知道，所以時間都很短促，很匆促這樣子，沒有
      停留很久。」（見原審卷第132頁）。
    「（問：你之前在偵訊中有無這樣說過說在村內的路上遇
      到乙○○○，才拿5000元給她？）這樣看偵訊中所說的，
      應該是以偵訊中所說的最正確。」、「（問：丙○○的部
      分，也說是村莊內的路上拿給他的？）也是要看偵訊中所
      說的，那時候說的比較正確，現在我不能確定那時候的情
      形是怎麼樣。」、「（問：甲○○的部分說是在他家拿的
      ？）應該是以在偵訊中所說的，應該那時候說的比較實在
      。」、「（問：戊○○的部分說是在村莊的小路上拿給他
      的？）偵查中應該是這樣寫，應該是以偵訊中所說的為準
      。」（見原審卷第133頁）。
    「（問：你向三十幾個人買票，你是怎麼確認你是有向這
      丁○○等5位被告買票？有無做什麼紀錄或是什麼的？）
      沒有，那時候因為那本名冊被檢察官拿走，那時候還沒有
      做正確的。沒有做紀錄，因為那是我預估的紀錄而已，而
      檢察官只是拿那本走而已，結果害全村莊的人都被調來。
      」（見原審卷第133頁背面）。
    「（問：這本扣押名冊上，有的有寫字的部分，那到底是
      扣押名冊上如何判斷說哪些部分是你有向他們買票的？有
      無辦法從扣押的名冊上看的出來，有哪些人是你有向他們
      買票的？）因為這些有做記號的，是我事前預估的，就是
      預備要向這些人買票的，因為被檢察官扣到的時候，那時
      候我還沒有做登記，就是說他有或是沒有，真的，我還沒
      有做到這個程度。做紀錄的那些，只是預備而已，而實際
      上買票的部分，是還沒有做紀錄。」（見原審卷第133-13
      4頁）。
    「（問：這本筆記本記載這些人名是要作何用途？）這個
      跟那本名冊是一樣的，也是預估的而已，打勾的都有在寫
      在裡面，這本是跟名冊一樣的，因為我怕名冊丟了，所以
      這是備份而已，是我自己手抄起來的。」（見原審卷第13
      4頁）。
    「（問：那你如何確認有向他們買票的那三十幾個人的名
      單？）其實坦白講，其實那時候檢察官在訊問我的時候，
      因為其實有些我有說出來，有些是被叫來，檢察官在問他
      們，他們說有，其實那時候我也沒有辦法說每個人確認，
      因為畢竟檢察官拿名單給我看，要我寫的時候，我無法全
      部都寫不出來，因為他們被叫來的時候，他們自己承認的
      ，其實檢察官一時間問我，我也無法確認說他們到底有或
      是沒有。」（見原審卷第134頁）。
    「（問：那到底確實有無將紅包拿給他？）確實喔？確實
      是那時候，要說有好像應該是有，可是也有可能是....，
      我可以確定有跟他拜票，我也有說一定要跟他買錢的，我
      是有跟他講這樣子，但是錢到底有無給他，我記不清楚，
      我有說要給他，但有無給他記不得了，因為我那時候還在
      進行當中，就被檢察官抓了。」、「（問：請證人想一下
      ，到底有無將錢給人家？）最主要是因為我錢都還沒有發
      完，所以他們到底有無拿到，我不是很清楚，但是我有跟
      他們說我一定會給，因為這5位都是我內定一定要給他們
      的，也確定有跟他們拜票，也有說要給他們錢，而他們到
      底有無拿到，因為紅包還沒有發完，所以記不清楚了，但
      我是有一定要給他們。」（見原審卷第135頁）。
    「（問：你說這5個人你都有拜票，那時候你錢有無帶在
      身上？）沒有、都沒有。」、「（問：你那時候實際上已
      經發出去的錢有多少，你是否知道？）差不多快十....確
      定發出去的我沒有在記，我是打算說我那些被扣的紅包，
      我發完就差不多了，我並沒有去記說我發了多少，因為我
      還來不及整理，就把我的拿走了，我只有做記號而已，還
      沒有進行到那個階段就被檢察官拿走了。）」（見原審卷
      第137-138頁）。
    「（問：不是以你現在的記憶來說，而是以檢察官問你的
      時候，你跟檢察官說你有拿錢給人家的那些，你是確定有
      拿給人家還是說有無拿給人家你不清楚？）反正這些就是
      我預定要給他們的，但畢竟我有一些還沒有發完，我所有
      的紅包就都還沒有發完。應該就是有的我已經有拿去了，
      有的我是準備要給，所以有些人是有拿去了就對了，我那
      時候的意思就是要給這些人這些錢，預定就是這些人、差
      不多就是這些人，因為我都已經選好了，只是或許那時候
      都還沒有完全處理完成。」、「（問：既然有些人是你預
      計要給他們，可是還沒有給他們錢，為何在偵訊中檢察官
      問說有無給這些人，你會回答說是有？為何會這樣回答？
      ）因為那時候我也慌了，我是說反正那時候我看到我那些
      鄉親他沒有的也叫來，這樣子，我也一直確認說看看大家
      說有拿的都能夠承認，我也是希望說檢察官既然給我們機
      會，我們大家都可以承認，我也希望說他們有拿的都承認
      ，其實我也是要他們承認。」（見原審卷第139頁）。
  (二)證人吳金城預計行賄的對象約30幾人，準備約20幾萬元（其
    證述未超過25萬元）作為行賄之用，以此換算，需準備賄款
    5000元之紅包約40幾個，而本案查扣到11個內置5000元之紅
    包尚未發出，故證人吳金城於原審審理證述扣案之名冊僅係
    預備行賄之對象，至於實際上已收受賄賂之人，因尚未作整
    理即遭檢方查扣，故上開名冊上之人究竟有無收到賄款僅能
    憑印象，其並不清楚等情，應堪採信。
  (三)依證人吳金城上述內容觀之，雖然該證人於偵查及原審審理
    中均明確證述有拿5000元予被告等5人。然而證人吳金城關
    於如何行賄之細節，於偵查中已然證述忘記了，於原審審理
    中更明確證述扣押名冊僅係預估行賄之對象，因為尚未作行
    賄對象之整理即遭檢察官查扣，且尚有預備行賄所用之11
    個紅包尚未發出，實際上有無拿5000元予被告等5人，其並
    不清楚等語，故證人吳金城就被告等5人是否「確實收受」
    其交付之5000元買票款項，於偵審中之證述已見反覆。
七、本件既僅有證人吳金城之單一指訴得以憑為被告丁○○、乙○○○、丙○○、戊○○、甲○○等5人有無收受買票賄款
    之判斷依據，而該人就能否確認此節，復於原審為反覆猶疑
    之陳述，顯有瑕疵可指，其證明強度尚難認為已達通常一般
    人均不致有所懷疑，而得確信其為真實之程度，自應諭知該
    等被告無罪。原審為被告等人無罪之判決，認事用法，並無
    違誤。況實施刑事訴訟程序之公務員，就該管案件，應於被
    告有利及不利之情形，一律注意，刑事訴訟法第2條第1項已
    明白揭示。以中立客觀立場職司審判之事實審法院，為避免
    冤抑，因而詳加訊問證人何以確認受賄之人、有無記錄行賄
    情形及個別被告受賄細節，要屬刑事訴訟法第2條第1項規定
    之忠誠實踐，殊非不當之誘導訊問。檢察官上訴意旨漫稱證
    人吳金城於偵查中已明確指證被告等人，迨原審審理時因時
    間久遠，且經誘導後始為含糊其詞之陳述，認原判決認定事
    實及適用法律違誤，指摘原判決不當，顯無理由，應予駁回
    。
據上論結，應依刑事訴訟法第368條，判決如主文。
本案經檢察官蘇南桓到庭執行職務。
中    華    民    國    99    年    3     月    16    日
                  刑事第二庭    審判長法  官  葉居正
                                      法  官  陳春長
                                      法  官  陳欽賢
以上正本證明與原本無異。
不得上訴。
                                      書記官  李良倩
中    華    民    國    99    年    3     月    16    日
附表：
┌─┬─────┬──────┬───────┬────┬───────────┬─────┐
│編│受賄者姓名│犯罪時間    │犯罪地點      │犯罪態樣│犯罪行為              │對價      │
│號│          │            │              │        │                      │          │
├─┼─────┼──────┼───────┼────┼───────────┼─────┤
│1 │丁○○    │98年2月11日 │不詳          │收受    │不詳                  │5 千元    │
│  │          │前不詳時間  │              │        │                      │          │
│  │          │            │              │        │                      │          │
├─┼─────┼──────┼───────┼────┼───────────┼─────┤
│2 │乙○○○  │98年2月11日 │雲林縣北港鎮草│收受    │吳金城在雲林縣北港鎮草│5 千元    │
│  │          │前不詳時間  │湖里某道路上  │        │湖里某道路上將5千元賄 │          │
│  │          │            │              │        │選金交付給乙○○○，並│          │
│  │          │            │              │        │要求投票給四號郭建佐。│          │
├─┼─────┼──────┼───────┼────┼───────────┼─────┤
│3 │丙○○    │98年2月11日 │雲林縣北港鎮草│收受    │吳金城在雲林縣北港鎮草│5 千元    │
│  │          │前不詳時間  │湖里某道路上  │        │湖里某道路上將5千元賄 │          │
│  │          │            │              │        │選金交付給丙○○，並要│          │
│  │          │            │              │        │求投票給四號郭建佐。  │          │
├─┼─────┼──────┼───────┼────┼───────────┼─────┤
│4 │戊○○    │98年2月11日 │雲林縣北港鎮草│收受    │吳金城在雲林縣北港鎮草│5 千元    │
│  │          │前不詳時間  │湖里某道路上  │        │湖里某道路上將5千元賄 │          │
│  │          │            │              │        │選金交付給戊○○，並要│          │
│  │          │            │              │        │求投票給四號郭建佐。  │          │
├─┼─────┼──────┼───────┼────┼───────────┼─────┤
│5 │甲○○    │98年2月11日 │雲林縣北港鎮草│收受    │吳金城在甲○○住處將5 │5 千元    │
│  │          │前不詳時間  │湖里3鄰東湖53 │        │千元賄選金交付給甲○○│          │
│  │          │            │號甲○○住處  │        │，並要求投票給四號郭建│          │
│  │          │            │              │        │佐。                  │          │
└─┴─────┴──────┴───────┴────┴───────────┴─────┘

司法院資訊處製作；財團法人民間司法改革基金會備份。
